臺灣板橋地方法院刑事判決　　　　　　　　　　　　　九十三年度訴字第二０三號
　　公　訴　人　臺灣板橋地方法院檢察署檢察官
　　被　　　告　甲○○
右列被告因違反毒品危害防制條例案件，經檢察官提起公訴（九十二年度毒偵字第三
四八０號）及移
中就被訴事實為有罪之陳述，經本院合議庭裁定由受命法官獨任進行簡式審判程序，
判決如左：
    主  文
甲○○連續施用第一級毒品，處有期徒刑柒月。
扣案之毒品海洛因壹包（淨重貳點柒柒公克）沒收銷燬之。
    事  實
一、甲○○前曾於民國（下同）八十六年間因違反槍砲彈藥刀械管制條例案件，經本
    院於八十七年一月十九日以八十七年度板簡字第八一號判決，判處有期徒刑三月
    如易科罰金以三佰元折算一日確定，嗣於八十七年三月二十日易科罰金執行完畢
    （不構成累犯）。又其曾因施用第一級毒品海洛因案件，經送觀察、勒戒後，認
    無繼續施用毒品之傾向，經台灣板橋地方法院檢察署檢察官於八十九年七月三十
    一日以八十九年度毒偵字第四九二六號為不起訴處分確定。詎其仍不知戒慎，竟
    基於施用第一級毒品之概括犯意，自九十二年四月底某日起至同年十月二十七日
    某時止，連續在台北縣板橋市○○街十巷一號一樓住處及台北縣板橋市溪昆公園
    內等處所，以將毒品海洛因摻入冷開水，再以針筒注射之方式，施用毒品海洛因
    多次。嗣經警於九十二年十月二十七日下午三時四十分許，在其位於台北縣板橋
    市○○街一號一樓住處查獲，並扣得毒品海洛因一包（淨重二點七七公克，起訴
    書誤載為淨重二點六九公克）。甲○○復經台灣板橋地方法院檢察署檢察官聲請
    本院於九十二年十月二十八日以九十二年度毒聲字第三三八一號裁定送觀察、勒
    戒後，認有繼續施用毒品之傾向，再經該署檢察官聲請本院於九十二年十二月四
    日以本院九十二年度毒聲字第三七六０號裁定令入戒治處所施以強制戒治。
二、案經台北縣政府警察局板橋分局報請台灣板橋地方法院檢察署檢察官偵查起訴，
    本院於準備程序進行中，被告就被訴事實為有罪之陳述，經告知被告簡式審判程
    序之旨，並聽取當事人之意見後，裁定進行簡式審判程序。
    理  由
一、右開犯罪事實，業經被告甲○○於本院審理時坦認不諱，且被告為警查獲後所採
    集之尿液檢體，經送台灣檢驗科技股份有限公司檢驗結果，發現確呈海洛因代謝
    物鴉片類陽性反應，此有台灣檢驗科技股份有限公司於九十二年十一月十三日出
    具之濫用藥物尿液檢驗報告乙紙附卷（附於本院卷宗內）可稽，而被告為警查獲
    時扣得疑似毒品海洛因之白粉一包，經送請法務部調查局鑑驗並秤重，結果確為
    毒品海洛因（淨重二點七七公克）無訛，亦有調查局鑑定通知書一份在卷（附於
    台灣板橋地方法院檢察署九十二年毒偵字第三四八０號偵查卷宗第四十四頁）可
    憑，是被告前揭自白，核與事實相符，應堪信實。又被告前因施用第一級毒品海
    洛因案件，經本院裁定送觀察、勒戒後，認無繼續施用毒品之傾向，經台灣板橋
    地方法院檢察署檢察官於八十九年七月三十一日以八十九年度毒偵字第四九二六
    號為不起訴處分確定在案，嗣又因本案再經檢察官聲請本院於九十二年十月二十
    八日以九十二年度毒聲字第三三八一號裁定送觀察、勒戒後，認有繼續施用毒品
    之傾向，復經該署檢察官聲請本院於九十二年十二月四日以本院九十二年度毒聲
    字第三七六０號裁定令入戒治處所施以強制戒治一年，於九十三年一月九日因修
    正後毒品危害防制條例施行而由台灣台北戒治所釋放之事實，有該不起訴處分書
    、台灣台北看守所附設勒戒處所有無繼續施用毒品傾向證明書及台灣高等法院被
    告全國前案紀錄表各一份在卷可考（附於同上偵查卷宗第二十六、三十五頁及本
    院卷內）。本件事證明確，被告於五年內，再犯本件施用第一級毒品海洛因犯行
    洵堪認定，應予依法論科。
二、查毒品危害防制條例業經總統於九十二年七月九日以華總一義字第０九二００一
    二一九三０號令修正公布，並自公布後六個月施行，而修正前、後之毒品危害防
    制條例第十條關於施用第一級毒品之法定刑相同，自不生新舊法比較問題，爰依
    現行即修正後毒品危害防制條例有關規定將本案審結之。又海洛因依其成癮性、
    濫用性及對社會危害性之程度，已為毒品危害防制條例第二條第二項第一款列為
    第一級毒品。核被告甲○○連續施用第一級毒品海洛因之犯行，所為係犯毒品危
    害防制條例第十條第一項施用第一級毒品罪。其施用前後非法持有毒品之低度行
    為，為其施用毒品之高度行為所吸收，不另論罪。又其先後多次施用毒品海洛因
    犯行，時間緊接，所犯構成要件相同，顯係基於概括犯意為之，應依連續犯規定
    論以一罪，並依法加重其刑。爰審酌被告曾因施用毒品經觀察、勒戒後，仍未能
    戒斷其施用毒品之惡習，再犯本件犯行，顯見其自制力薄弱，惟因施用毒品本質
    上屬被告自戕身體健康之行為，並無加害他人，再衡量其施用毒品時間之長短及
    犯後坦認犯行等一切情狀，量處如主文所示之刑，以示懲儆。至扣案之海洛因一
    包（淨重二點七七公克），因係屬違禁物，不問屬於犯人與否，應依毒品危害防
    制條例第十八條第一項前段之規定宣告沒收銷燬之，附予敘明。
三、台灣板橋地方法院檢察署檢察官移送併辦之九十三年度毒偵字第八五一號被告甲
    ○○違反毒品危害防制條例案件，與本案係同一事實，本院自得併予審究，併此
    敘明。
據上論斷，應依刑事訴訟法第二百七十三條之一第一項、第二百九十九條第一項前段
，毒品危害防制條例第十條第一項、第十八條第一項前段，刑法第十一條前段、第五
十六條，判決如主文。
本案經檢察官孫治平到庭執行職務。
中      華      民      國     九十三     年     三     月    三十一    日
                                   臺灣板橋地方法院刑事第四庭
                                       法  官  陳  靜  茹
右正本證明與原本無異。
如不服本判決，應於判決送達後十日內向本院提出上訴狀（應附繕本），上訴於臺灣
高等法院。
                                       書記官  廖  美  紅
中      華      民      國     九十三    年     三     月    三十一    日
附錄本案論罪科刑法條全文
毒品危害防制條例第十條
施用第一級毒品者，處六月以上五年以下有期徒刑。
施用第二級毒品者，處三年以下有期徒刑。
